臺灣臺北地方法院交通事件裁定　　　　100年度交聲字第272號
原處分機關　臺北市交通事件裁決所
聲明異議人
即受處分人　陳維勳
上列受處分人因違反道路交通管理處罰條例聲明異議案件，對於
臺北市交通事件裁決所民國100年3月1 日所為之處分（原處分案
號：北市裁催罰字第裁22－A00XMR829 號），聲明異議，本院裁
定如下：
    主  文
異議駁回。
    理  由
一、原處分意旨略以：異議人即受處分人陳維勳於民國九十九年
    十一月十四日早上七時二十二分許，駕駛車牌號碼三一二－
    A 八號小客車，行經臺北市○○路時，因「駕駛執照業經吊
    銷，仍駕車」，適臺北市政府警察局交通警察大隊（下稱舉
    發單位）以上開違規為由，製發北市警交大字第A○○XMR八
    二九號舉發違反道路交通管理事件通知單（下稱舉發單）當
    場舉發，受處分人職業小型車駕駛執照業經原處分機關逕行
    註銷，而其於本案違規是日領有機車駕照，是原處分機關改
    依道路交通管理處罰條例第二十一條第一項第二款、違反道
    路交通管理事件統一裁罰基準及處理細則第四十三條、第四
    十四條及第六十七條等規定，以北市裁催字第裁二二－A ○
    ○XMR八二九 號違反道路交通管理事件裁決書，裁處受處分
    人罰鍰新臺幣（下同）九千元等語。
二、聲明異議意旨略以：受處分人係因九十八年度訴字第九七號
    判決認伊涉犯妨害風化案件，判處異議人有期徒刑三月，緩
    刑二年確定，嗣後即遭吊銷駕駛執照，然既經宣告緩刑，即
    認不執行為當，應予恢復駕駛執照，本件係因前案吊銷駕照
    而來云云。
三、按領有機器腳踏車駕駛執照，駕駛小型車，處六千元以上一
    萬二千元以下罰鍰，並當場禁止其駕駛，道路交通管理處罰
    條例第二十一條第一項第二款定有明文。
四、經查：
  (一)按計程車駕駛人，在執業期中，犯竊盜、詐欺、贓物、妨害
    自由或刑法第二百三十條至第二百三十六條各罪之一，經第
    一審法院判決有期徒刑以上之刑後，吊扣其執業登記證。其
    經法院判決有期徒刑以上之刑確定者，廢止其執業登記，並
    吊銷其駕駛執照，道路交通管理處罰條例第三十七條第三項
    定有明文。又依道路交通管理處罰條例第三十七條第三項之
    規定吊銷駕駛執照者，三年內不得考領駕駛執照。汽車駕駛
    人，因違反道路交通管理處罰條例及道路交通安全規則之規
    定，受吊銷駕駛執照處分時，吊銷其持有各級車類之駕駛執
    照，道路交通管理處罰條例第六十七條第二項、第六十八條
    亦分別定有明文。又按九十年一月十七日修正條文公布前道
    路交通管理處罰條例第三十七條第三項規定：「營業小客車
    駕駛人，在執業期中，犯竊盜、詐欺、贓物、妨害自由或刑
    法第二百三十條至第二百三十六條妨害風化各罪之一，經判
    決有期徒刑以上之刑確定而未宣告緩刑或易科罰金者，吊銷
    其營業小客車執業登記證及駕駛執照」，該修正前條文固以
    「未宣告緩刑」為其要件，但此要件於九十年一月十七日修
    正條文公布時即已刪除，揭櫫其修正理由，應係保障營業小
    客車乘客之安全及依全國治安會議決議，將營業小客車駕駛
    人資格從嚴限制。職是，依據修正後之規定，毋論駕駛人所
    受有期徒刑之確定判決，是否併予緩刑宣告，均應吊銷計程
    車駕駛人執業登記證及駕駛執照。是本件受處分人於計程車
    駕駛人執業期中因涉犯刑法第二百三十一條第一項之罪，經
    本院判處有期徒刑三月，緩刑二年確定，且經原處分機關依
    道路交通管理處罰條例第三十七條第三項、第六十七條第二
    項、第六十八條之規定，裁處吊銷駕駛執照，駕駛執照限於
    九十八年十二月二十七日前繳送，上開駕駛執照逾期不繳送
    者，自九十八年十二月二十八日起逕行註銷駕駛執照，經受
    處分人向本院聲明異議，由本院以九十八年度交聲字第四二
    ○八號裁定異議駁回，再經臺灣高等法院以九十九年度交抗
    字第一一三號裁定抗告駁回確定，受處分人職業小客車駕駛
    執照於九十九年五月十一日吊銷等情，有上開刑事裁定及汽
    車駕照基本資料在卷可按，是受處分人所有之職業小型車駕
    駛執照業經依法吊銷無誤。
  (二)受處分人原持有職業駕駛執照，因涉犯刑法第二百三十一條
    第一項之罪，而經臺北市監理處於九十九年五月十一日逕行
    註銷其駕駛執照，惟受處分人又於九十九年十一月十四日早
    上七時二十二分許，在臺北市○○路，駕駛車牌號碼三一二
    －A 八號營業一般小客車為警攔查並掣單舉發，惟因受處分
    人於違規是日領有機車駕駛執照，原處分機關改依「領有機
    器腳踏車執照駕駛小型車」之違規行為裁罰等情，為受處分
    人所不爭執，並有臺北市交通裁決所一百年三月一日北市裁
    催字第裁二二－A○○XMR八二九號裁決書、汽車駕照基本資
    料及舉發單在卷可考，是受處分人駕駛執照業經註銷仍駕駛
    小型車之違規事實，洵屬明確。受處分人雖稱尚在陳情中，
    然受處分人遭吊銷駕駛執照行政處分既未經撤銷或認定無效
    ，則上開原處分機關吊銷受處分人職業小型車駕駛執照仍屬
    有效，受處分人於本件違規時，自仍處於僅有機器腳踏車駕
    駛執照而駕駛小型車無誤，是受處分人所辯，不足為採。
五、綜上所述，受處分人確實有本件違規情事，原處分機關依道
    路交通管理處罰條例第二十一條第一項第二款、違反道路交
    通管理事件統一裁罰基準表之規定，裁處受處分人罰鍰九千
    元，並無不當。本件異議為無理由，應予駁回。
據上論斷，應依道路交通管理處罰條例第八十七條第二項，道路
交通事件處理辦法第十八條，裁定如主文。
中    華    民    國   100    年    4     月    15    日
                              交通法庭法  官  林玉蕙
以上正本證明與原本無異。
如不服本裁定應於送達後5日內向本院提出抗告狀。
                                書記官  陳怡君
中    華    民    國   100    年    4     月    19    日